臺灣臺北地方法院刑事判決　　　　　　　 94年度訴字第652號
公　訴　人　臺灣臺北地方法院檢察署檢察官
被　　　告　甲○○
上列被告因違反毒品危害防制條例案件，經檢察官提起公訴（九
十四年度毒偵字第八三五號），嗣被告於本院準備程序進行中就
被訴事實為有罪之陳述，經合議庭裁定改行簡式審判程序，本院
判決如下：
    主  文
甲○○施用第一級毒品，累犯，處有期徒刑捌月。
扣案之海洛因壹包（淨重零點零柒公克）沒收銷燬之。
    事  實
一、甲○○曾於民國八十七年、九十年間因施用毒品案件，經裁
    定送強制戒治，而分別於八十八年九月二十七日、九十一年
    八月二日強制戒治期滿執行完畢；並於九十年間因違反毒品
    危害防制條例案件，經本院以九十年度訴字第七五一號判處
    有期徒刑八月確定，嗣於九十二年四月十九日執行完畢，復
    於九十四年一月二十八日十時起，至同年九月十五日十五時
    許止，在臺北市萬華區直興市場之公共廁所及臺北縣板橋市
    ○○路朋友家中等地，連續施用第一級毒品海洛因，經本院
    以九十三年度訴字第八九○號判處有期徒刑一年，並於同年
    十月二十五日確定。詎其仍不知悔改，竟基於施用第一級毒
    品海洛因之犯意，於強制戒治執行完畢釋放後五年內之九十
    三年十一月二十三日二十二時許，在其位於臺北市○○區○
    ○街二○一巷一七號之住處，以針筒注射之方式，施用第一
    級毒品海洛因，嗣於同年月二十五日十六時四十分許，在臺
    北市○○區○○街二段四○巷二弄二號前，因形跡可疑而為
    警上前盤查，而主動告知其所持有之海洛因丟棄在身旁之窗
    戶邊而查獲，並扣得第一級毒品海洛因一包（淨重零點零七
    公克）。
二、案經臺北市政府警察局萬華分局報請臺灣臺北地方法院檢察
    署檢察官偵查起訴。
    理  由
一、訊據被告甲○○對於前揭事實迭於警詢、偵查、本院審理時
    坦承不諱，且其於九十三年十一月二十五日為警查獲時所採
    集之尿液，經送臺灣尖端先進生技醫藥股份有限公司濫用藥
    物檢驗中心以酵素免疫分析法初步檢驗，復依氣相層析質譜
    議法確認檢驗結果，確呈嗎啡陽性反應，有該公司於九十三
    年十二月三日所出具之濫用藥物檢驗報告、臺北市政府警察
    局萬華分局煙毒、麻藥案件尿液委驗單各一紙在卷可稽（見
    九十三年度核退字第七二○五號卷第十八頁、第十九頁），
    另被告為警查獲時所扣得之白色粉末，經送法務部調查局以
    化學呈色法、氣相層析質譜儀分析法檢驗後，亦確認其中含
    第一級毒品海洛因成分，此參卷附之法務部調查局九十四年
    三月十七日調科壹字第○二○○○六八八三號鑑定通知書即
    明（見九十三年度核退字第七二○五號卷第二○頁），足徵
    被告任意性自白與事實相符。又被告曾於八十七年、九十年
    間因施用毒品案件經裁定送強制戒治，而分別於八十八年九
    月二十七日、九十一年八月二日強制戒治期滿執行完畢等情
    ，亦有臺灣高等法院被告前案紀錄表附卷可參（見本院卷第
    四頁至第十二頁）。綜上，本件事證明確，被告犯行堪以認
    定。
二、按施用海洛因後會影響記憶能力及自主神經系統，判斷力及
    意志力亦均受限制，甚至引起精神錯亂，抑制呼吸，並具有
    成癮性、濫用性，戒解不易，嚴重戕害人之身心健康，危害
    社會，故依據毒品危害防制條例第二條第二項第一款列為第
    一級毒品，不得非法施用、持有。故核被告所為，係犯毒品
    危害防制條例第十條第一項之施用第一級毒品海洛因罪。其
    施用第一級毒品海洛因前所持有之第一級毒品海洛因，既意
    在供己施用，其持有之低度行為應為施用之高度行為吸收，
    不另論罪。又查被告曾於九十年間因違反毒品危害防制條例
    案件，經本院以九十年度訴字第七五一號判處有期徒刑八月
    確定，嗣於九十二年四月十九日執行完畢，此有臺灣高等法
    院被告前案紀錄表在卷足憑，其於五年內再犯本件有期徒刑
    以上之罪，係屬累犯，應依刑法第四十七條規定加重其刑。
    爰審酌被告不思上進，沾染施用毒品之惡習，且前已因施用
    毒品案件，經二次強制戒治後，仍未能把握自新機會徹底戒
    除施用毒品之惡習，而再施用足以導致人體機能發生依賴性
    、成癮性及抗藥性等障礙之第一級毒品海洛因，戕害自身健
    康，漠視法令禁制，惟尚能坦承犯行，犯後態度頗佳，暨其
    犯罪動機、手段、施用毒品之次數等一切情狀，量處如主文
    所示之刑，以資懲儆。又扣案之第一級毒品海洛因一包（淨
    重為零點零七公克），應依毒品危害防制條例第十八條第一
    項前段規定沒收銷燬之。
據上論斷，應依刑事訴訟法第二百七十三條之一第一項、第二百
九十九條第一項前段，毒品危害防制條例第十條第一項、第十八
條第一項前段，刑法第十一條前段、第四十七條，判決如主文。
本案經檢察官孟令士到庭執行職務。
中 　華 　民 　國 　九十四　 年  　六　　月  　三十 　日
                     臺灣臺北地方法院刑事第一庭
　　　　　　　　　       法　官　劉素如
上正本證明與原本無異。
如不服本判決，應於判決送達後10日內向本院提出上訴狀（應抄
附繕本）。告訴人或被害人如對於本判決不服者，應具備理由請
求檢察官上訴，其上訴期間之計算係以檢察官收受判決正本之日
期為準。
 　　　　　　　　　　　　書記官　陳俐妙
中 　華 　民 　國 　九十四　 年  　六　　月  　三十 　日
毒品危害防制條例第10條
施用第一級毒品者，處 6 月以上 5 年以下有期徒刑。
施用第二級毒品者，處 3 年以下有期徒刑。
毒品危害防制條例第18條
查獲之第一、二級毒品及專供製造或施用第一、二級毒品之器具
，不問屬於犯人與否，均沒收銷燬之；查獲之第三、四級毒品及
製造或施用毒品之器具，無正當理由而擅自持有者，均沒入銷燬
之。但合於醫藥、研究或訓練之用者，得不予銷燬。
前項合於醫藥、研究或訓練用毒品或器具之管理辦法，由法務部
會同行政院衛生署定之。
